# 请教陈版：关于处置交叉持股股权在合并层面的合并抵消

提问人：cathy1048 时间：2017-03-23 17:55:19
请教陈老师，关于交叉持股的问题，A公司为母公司，持有子公司B公司70%的股权，持有C公司30%的股权，B公司持有C公司70%的股权，本年度A公司将持有C公司持有30%的股权转让给子公司B公司，在本年度A公司合并报表层面应该如何处理？在A公司母公司处置长投确认了投资收益？由于在B公司合并层面其按照购买少数股权，在B公司合并调整了资本公积，那在A公司合并层面应该怎么处理？

回答人：chenyiwei
A将子公司C的 30 ％股权转给另一子公司Ｂ，在A的合并报表层面，这同样是一项应当予以抵销的内部交易。应抵销A个别报表层面确认的股权处置损益和B个别报表层面确认的该 30 ％股权投资成本较A层面原账面价值的增加额，将这部分股权投资的账面价值恢复到原先A的个别报表层面的投资成本，然后正常抵销即可。

提问人：浮云 0 亲切 时间：2017-03-28 07:57:43
请教陈老师，B公司因购买少数股权确认在合并层面确认的资本公积是否在A的合并层面抵消？

回答人：chenyiwei
要。这在A的层面是应当完全抵销干净的内部交易。

提问人：cathy1048 时间：2017-04-02 18:31:47
请问陈老师，B公司因购买少数股权在合并层面确认的资本公积，其中有一部分是少数股东享有的，那么在A的合并层面应该不能全部抵消干净吧，应该只需要抵消归属于A的资本公积吧，这样就存在差异，应该怎么处理？

回答人：chenyiwei
这还会存在将该子公司的直接母公司层面的权益再调整的问题，计算比较复杂，可能会导致后续勾稽关系不清晰。

提问人：cathy1048 时间：2017-04-03 11:36:50
那请问陈老师在母公司权益再调整具体应该怎么计算？是否有例子可以参考，因为目前不知道怎么处理，烦请陈老师指导

回答人：chenyiwei
将子公司合并报表层面确认应调整的资本公积金额再乘以母公司对该中间层子公司的持股比例，将这部分资本公积影响金额再分配给少数股东一部分。

提问人：zengfengxia 时间：2017-05-09 17:49:36
陈版，子公司购买母公司股权的交易，在子公司层面属于权益性交易会影响资本公积，并影响少数股东权益金额的计量，但在母公司合并报表层面，是不是无需考虑子公司权益性交易对少数股东权益的影响？ 假设这个案例改为，A持有B70%股权，持有C70%股权，B购买A持有的C公司70%股权，构成同一控制下企业合并，支付对价与C公司账面净资产份额的差异计入资本公积，并分配至少数股东权益，A在编制合并报表时抵消内部交易需在B公司报表基础上考虑的话，投资收益可能无法完全抵消？

回答人：chenyiwei
子公司购买母公司股权在子公司自身报表中是作为可供出售金融资产的，合并报表层面才作为权益*易。这部分权益*易的影响金额不分配给少数股东。

提问人：zengfengxia 时间：2017-05-10 09:36:43
谢谢陈版回复！ 我的问题没有陈述清楚。借用楼主的案例 1 、A公司为母公司，持有子公司B公司70%的股权，持有C公司30%的股权，B公司持有C公司70%的股权，本年度A公司将持有C公司持有30%的股权转让给子公司B公司。 B公司购买A公司持有的C公司股权的交易，在B公司合并层面属于权益性交易会影响资本公积，并影响少数股东权益金额的计量，但在母公司合并报表层面抵消内部交易时，是不是无需考虑子公司权益性交易对少数股东权益的影响？陈版在 6 楼的点评说“这还会存在将该子公司的直接母公司层面的权益再调整的问题，计算比较复杂，可能会导致后续勾稽关系不清晰。” 2、假设这个案例改为，A持有B70%股权，持有C70%股权，B购买A持有的C公司70%股权，构成同一控制下企业合并，支付对价与C公司账面净资产份额的差异计入资本公积，并分配至少数股东权益，A在编制合并报表时抵消内部交易需在B公司报表基础上考虑的话，投资收益可能无法完全抵消？

回答人：chenyiwei
合并报表范围内的股权内部处置交易，首先是作为一般的内部交易予以抵销，这样抵销之后对合并报表层面在交易完成当日是没有影响的，后续在确认标的公司对应的少数股权损益和权益变动时就按照调整后的权益比例。

提问人：呼叫帮助 时间：2017-08-27 09:52:39
子公司购买母公司股权在子公司自身报表中是作为可供出售金融资产的，合并报表层面才作为权益*易。这我能理解，可您又说这部分权益*易的影响金额不分配给少数股东，我没有搞明白，还望指导！

回答人：chenyiwei
这部分权益*易所减少（收回）的权益是母公司的，相当于母公司股东从母公司撤资，所以其影响不分配给少数股东。